臺灣臺南地方法院刑事判決　　　　　　　　　　　　九十三年度訴字第一三六五號
　　公　訴　人　臺灣台南地方法院檢察署檢察官
　　被　　　告　甲○○
右列被告因違反毒品危害防制條例案件，經檢察官提起公訴（九十三年度毒偵字第二
二七三號），被告就被訴事實為有罪之陳述，經本院裁定進行簡式審判程序後，判決
如左：
    主  文
甲○○連續施用第一級毒品，累犯，處有期徒刑壹年。又施用第二級毒品，累犯，處
有期徒刑肆月。應執行有期徒刑壹年貳月。
    事實及理由
一、甲○○前因施用第一、二級毒品案件，經依臺灣臺中地方法院九十年度毒聲字第
    三七九０號裁定送觀察、勒戒後，認無繼續施用毒品之傾向，由臺灣臺中地方法
    院檢察署檢察官於民國九十年八月十五日，以九十年度毒偵字第三五七三號為不
    起訴處分確定；復因施用第一、二級毒品案件，經依臺灣臺中地方法院九十年度
    毒聲字第四四四一號裁定觀察、勒戒後，認有繼續施用毒品之傾向，先依臺灣臺
    中地方法院裁定令入戒治處所施以強制戒治，並由臺灣臺中地方法院檢察署檢察
    官以九十年度毒偵字第四四九七號提起公訴，經臺灣臺中地方法院於九十年十一
    月十二日，以九十年度訴字第二四九五號分別判處有期徒刑十月、四月，定應執
    行有期徒刑一年，嗣於九十年十二月十日確定，而於九十二年九月十三日縮短刑
    期執行完畢；再因施用毒品案件，由國防部北部地方軍事法院桃園分院檢察署檢
    察官提起公訴，經國防部北部地方軍事法院桃園分院於九十三年六月十六日，以
    九十三年度桃判字第一二一號判處有期徒刑一年二月，嗣於同年八月九日確定，
    現仍在國防部臺南監獄執行中。詎甲○○猶未戒除毒癮，明知海洛因、安非他命
    分別為毒品危害防制條例所列第一、二級毒品，不得施用、持有，竟於前次觀察
    、勒戒執行完畢釋放後五年內，自九十三年六月十七日起，至同年八月七日晚間
    六時止，在臺中縣大里市○○街一八九號住處、台中市○○路友人住處等地，以
    將海洛因置入注射針筒內加水注射之方式，連續施用第一級毒品海洛因多次；又
    於同年八月初某日，在台中市○○路友人住處，以將安非他命置入吸食器內燃燒
    吸食之方式，施用第二級毒品安非他命一次。嗣於九十三年八月九日，甲○○因
    前述施用毒品案件羈押於國防部北部地方軍事法院桃園分院檢察署看守所，入所
    前採集尿液送驗結果呈現嗎啡、甲基安非他命陽性反應，而查悉上情。案經國防
    部北部地方軍事法院桃園分院檢察署函請臺灣桃園地方法院檢察署呈請臺灣高等
    法院檢察署核令移轉台灣台南地方法院檢察署檢察官偵查起訴。
二、本件係經被告甲○○於本院當庭表示認罪，而以簡式審判程序加以審理，有本院
    九十四年元月十二日準備程序筆錄及審判筆錄附卷足憑，則依據刑事訴訟法第二
    百七十三條之二、同法第一百五十九條第二項之規定，不適用傳聞法則有關限制
    證據能力之相關規定，合先敘明。又被告前因施用毒品案件於九十三年八月九日
    進入國防部北區地方軍事法院桃園分院檢察署看守所採集被告尿液檢驗後，發覺
    本案時，被告按兵役法第二十條第一項第三款規定，已不具現役軍人身份（見國
    防部北區地方軍事法院桃園分院檢察署九十三年九月十三日審靜字第０九三００
    ０三八六八號函），是本院有審判權，附此敘明。
三、右揭犯罪事實，有左列證據可證：
  (一)、被告於台灣台南地方法院檢察署偵查中、本院審理時就檢察官起訴之犯罪事實
      坦承不諱；
  (二)、國防部北部地方軍事法院桃園分院檢察署受觀察勒戒收容人尿液送檢名冊、國
      軍桃園總醫院病理部檢驗科門診檢驗室尿液檢驗報告各一紙及國防大學國防醫
      學院三軍總醫院函暨三軍總醫院臨床病理科濫用臨床毒藥物檢驗室九十三年八
      月十九日濫用藥物尿液檢驗報告二紙；
  (三)、臺灣高等法院被告全國前案紀錄表、台灣台中地方法院檢察署九十年度毒偵字
      第三五七三號處分書、九十年度毒偵字第四四九七號起訴書、台灣台中地方法
      院九十年度訴字第二四九五號判決書、國防部北部地方軍事法院桃園分院九十
      三年度桃判字第一二一號判決書、台灣台南地方法院檢察署刑案資料查註紀錄
      表、全國施用毒品案件紀錄表各乙份。
      綜參上開證據，被告自白與事實相符，本件事證明確，被告前開犯行，均堪以
      認定。
四、核被告甲○○所為，係犯毒品危害防制條例第十條第一項之施用第一級毒品罪及
    同條第二項之施用第二級毒品罪。其施用前持有第一級毒品、第二級毒品之低度
    行為，各為其施用之高度行為所吸收，均不另論罪。被告先後多次施用第一級毒
    品之犯行，時間緊接，觸犯構成要件相同之罪，為連續犯，應依刑法第五十六條
    論以一罪，並加重其刑。又被告所犯上開二罪，犯意各別，行為互殊，應予分論
    併罰。末查，被告前因施用第一級毒品海洛因及第二級毒品安非他命，經法院分
    別判處有期徒刑十月、四月確定，定應執行刑有期徒刑一年，於九十二年九月十
    三日執行完畢，有臺灣臺南地方法院檢察署刑案資料查註紀錄表臺灣高等法院被
    告全國前案紀錄表一份在卷可憑，其受有期徒刑之執行完畢，五年以內再犯本件
    有期徒刑以上之罪，為累犯，依刑法第四十七條之規定，遞加重其刑。爰審酌被
    告有施用毒品之素行，其犯罪之動機、目的、手段、所生危害、多次施用第一級
    毒品，惟第二級毒品僅施用一次、犯罪後坦承犯行，顯見態度良好及施用毒品僅
    自戕身心，尚未造成他人之損害等一切情狀，量處如主文所示之刑，並定其應執
    行之刑，以資懲戒。
五、據上論斷，應依刑事訴訟法第二百七十三條之一第一項、第二百九十九條第一項
    前段、第三百十條之二、第四百五十四條第一項、第二項，毒品危害防制條例第
    十條第一項、第二項，刑法第十一條前段、第五十六條、第五十一條第五款、第
    四十七條，判決如主文。
本案經檢察官乙○○到庭執行職務
中      華      民      國      九十四      年      一      月    二十  日
                                  臺灣臺南地方法院刑事第一庭
                                          法  官  王慧娟
右正本證明與原本無異。
如不服本判決，應於判決送達後十日內，向本院提出上訴狀。
                                          書記官  王元宏
中      華      民      國      九十四      年      一      月    二十  日
毒品危害防制條例第十條
施用第一級毒品者，處六月以上五年以下有期徒刑。
施用第二級毒品者，處三年以下有期徒刑。
